【裁判字號】    98,易,762
【裁判日期】    980525
【裁判案由】    毒品危害防制條例
【裁判全文】
臺灣板橋地方法院刑事判決               98年度易字第762號
公  訴  人   臺灣板橋地方法院檢察署檢察官
被      告   甲○○
上列被告因違反毒品危害防制條例案件，經檢察官提起公訴 (98
年度毒偵字第493 號、第843 號)， 後於本院準備程序進行中，
被告先就被訴事實為有罪陳述，經告以簡式審判程序之旨，並聽
取當事人之意見後，裁定改行簡式審判程序，並判決如下：
    主    文
甲○○施用第二級毒品，累犯，處有期徒刑伍月，扣案第二級毒
品甲基安非他命壹包 (驗餘淨重壹點參肆貳玖公克)， 沒收銷燬
之，扣案之分裝袋肆拾貳個、分裝勺參支均沒收；又施用第二級
毒品，累犯，處有期徒刑伍月。應執行有期徒刑捌月，扣案第二
級毒品甲基安非他命壹包 (驗餘淨重壹點參肆貳玖公克)， 沒收
銷燬之，扣案之分裝袋肆拾貳個、分裝勺參支均沒收。
    事    實
一、甲○○前因施用毒品案件，經臺灣臺南地方法院以88年度毒
    聲字第1818號裁定送勒戒處所觀察、勒戒，於民國 88年7月
    14日執行完畢出所，並經臺灣臺南地方法院檢察署檢察官以
    88年度偵字第7903號為不起訴處分確定；又因施用毒品案件
    ，經本院以 94年度毒聲字第101號裁定送勒戒處所觀察、勒
    戒後，認有繼續施用毒品之傾向，經本院以94年度毒聲字第
    441 號裁定令入戒治處所施以強制戒治，於94年11月4 日執
    行完畢，並經臺灣板橋地方法院檢察署檢察官以94年度戒毒
    偵字第442 號為不起訴處分確定；再因施用毒品案件，經本
    院於93年12月6 日以93年度簡字第4739號判處有期徒刑6 月
    確定；復因竊盜案件，經臺灣臺南地方法院於94年3 月7 日
    以94年度簡字第35號判處有期徒刑4 月確定，上開2 罪經裁
    定應執行有期徒刑9 月確定；又因贓物案件，經本院於94年
    8 月18日以94年度簡字第2180號判處有期徒刑4 月確定，並
    與上開各罪接續執行，嗣於95年11月3 日縮刑期滿執行完畢
    。詎其仍不知悔改，復基於施用第二級毒品甲基安非他命之
    犯意，先後於下列時間、地點施用毒品： (一)於98 年1 月
    7 日晚間7 時多許，在臺北縣蘆洲市○○路185 巷80弄6 號
    2 樓住處，以用玻璃球燒烤之方式，施用第二級毒品甲基安
    非他命，嗣於當日晚間8 時20分許，在其住處為警查獲，並
    扣得甲基安非他命1 包 (驗餘淨重1.3429公克)、 其所有供
    其施用第二級毒品之分裝袋42個、分裝勺3 支等物； (二)
    於同年1 月19日晚間某時，在其友人位於臺北縣蘆洲市○○
    路355 巷6 之1 號住處，以利用玻璃球燒烤之方式，施用第
    二級毒品甲基安非他命，旋於當日夜間10時30分許，於該住
    處為警查獲。
二、案經臺北縣政府警察局蘆洲分局、三重分局報告臺灣板橋地
    方法院檢察署檢察官偵查起訴。
    理    由
一、證據能力部分：
(一)按被告以外之人於審判外之言詞或書面陳述，除法律有規定
    者外，不得作為證據，刑事訴訟法第159條第1項定有明文。
    被告以外之人於審判外之陳述，經當事人於審判程序同意作
    為證據，法院審酌該言詞陳述或書面陳述作成時之情況，認
    為適當者，亦得為證據，則為同法第159條之4第1款、第159
    條之5第1項所明定。次按法院或檢察官得囑託醫院、學校或
    其他相當之機關、團體為鑑定，或審查他人之鑑定，同法第
    208條第1項前段規定甚明，是機關鑑定亦屬法定證據方法之
    一，且依同法條第 1項後段規定，此等鑑定證據無準用同法
    第202 條具結之規定，故縱未經具結，依法亦具有證據能力
    。
(二)茲查，臺北縣政府警察局蘆洲分局偵辦毒品案件尿液代號對
    照表及臺北縣政府警察局三重分局查獲毒品案件被移送者姓
    名代碼對照表，核其本質，係被告以外之人於審判外之書面
    陳述，惟被告業於本院準備及審判程序中同意該文書作為證
    據，經本院審酌該證據作成過程並無不適當之情形，復為證
    明被告犯行所必須，是依刑事訴訟法第159條之5第 1項規定
    ，應有證據能力。又臺灣檢驗科技股份有限公司98年1月23
    日報告編號UL/2009/10285及98年2月6日報告編號UL/2009/1
    0483之濫用藥物檢驗報告、交通部民用航空局航空醫務中心
    98年1月20日航藥鑑字第0980193號毒品鑑定書，均屬受檢察
    機關概括囑託鑑定機關、團體後，再轉知司法警察於調查具
    體案件時參考辦理並據以囑託該機關、團體實施鑑定之證據
    ，實質上與檢察官選任或囑託鑑定機關、團體無異 (最高法
    院96年度台上字第2860號判決參照)， 依前揭說明，自具有
    證據能力。
二、實體部分：
(一)訊據被告甲○○就於上揭時地先後2 次施用第二級毒品甲基
    安非他命之事實均坦承不諱 (見本院97年5 月11日審判筆錄
    第2 頁)， 復有臺灣檢驗科技股份有限公司98年1 月23日報
    告編號UL/2009/10285 之濫用藥物檢驗報告、臺北縣政府警
    察局蘆洲分局偵辦毒品案件尿液代號對照表、交通部民用航
    空局航空醫務中心98年1 月20日航藥鑑字第0980193 號毒品
    鑑定書、臺灣檢驗科技股份有限公司98年2 月6 日報告編號
    UL/2009/10483 之濫用藥物檢驗報告及臺北縣政府警察局三
    重分局查獲毒品案件被移送者姓名代碼對照表各1 份附卷可
    稽，此外，並有扣案甲基安非他命1 包（驗餘淨重1.3429
    公克）及被告所有供其施用第二級毒品所用之分裝袋42個、
    分裝勺3 支查扣在案，此有扣押物品清單1 份在卷足憑。足
    認被告出於任意性之自白與事實相符，從而，本件事證明確
    ，被告犯行足堪認定。
(二)核被告所為，係犯毒品危害防制條例第10條第 2項之施用第
    二級毒品罪，其施用前後持有第二級毒品之低度行為，為施
    用第二級毒品之高度行為所吸收，不另論罪。被告先後2 次
    施用毒品行為，犯意各別，行為互殊，應予分論併罰。又被
    告有如事實欄所述刑之執行紀錄，此有臺灣高等法院被告前
    案紀錄表1 份在卷可證，其於有期徒刑執行完畢後，5 年以
    內故意再犯本件最重本刑有期徒刑以上之罪，為累犯，依刑
    法第47條第1 項規定，加重其刑。爰審酌被告不思悔悟、一
    再觸犯施用毒品罪嫌、惟施用毒品僅戕害自身健康，對他人
    尚不生重大危害、犯後坦承一切犯行等情，分別量處如主文
    所示之刑，並定其應執行之刑。扣案之米白色結晶及結晶塊
    1 袋 (驗餘淨重1.3429公克)， 經鑑定結果確係毒品危害防
    制條例第二級毒品甲基安非他命，有前述交通部民用航空局
    航空醫務中心98年1 月20日航藥鑑字第0980193 號毒品鑑定
    書附卷可稽，依毒品危害防制條例第18條第1 項前段，不問
    屬於被告與否，均沒收銷毀之；另扣案之分裝袋42個、分裝
    勺3 支，為被告所有，且供其施用第二級毒品犯罪之用，業
    據其自承在案 (見本院審判筆錄第3 頁)， 應依刑法第38條
    第1 項第2 款及第3 項規定，宣告沒收之；至扣案之葡萄糖
    1 包，並無證據證明與本件被告施用毒品犯行間，有何關係
    ，且亦非違禁物或專供被告施用第二級毒品之器具，爰不併
    予宣告沒收，附此敘明。
據上論斷，應依刑事訴訟法第273條之1第1項，第 299條第1項前
段，毒品危害防制條例第10條第2項、第18條第1項前段，刑法第
11條前段、第38條第1 項第2 款、第3 項、第47條第1 項、第51
條第5 款、第9 款，判決如主文。
本案經檢察官楊大智到庭執行職務。
中     華     民      國    9 8    年   5   月   25    日
                    刑事第二十庭  法  官  吳冠霆
上列正本證明與原本無異。
如不服本判決，應於判決送達後10日內敘明上訴理由，向本院提
出上訴狀 (應附繕本) ，上訴於臺灣高等法院。其未敘述上訴理
由者，應於上訴期間屆滿後20日內向本院補提理由書「切勿逕送
上級法院」。
                                  書記官  周百川
中     華     民      國    9 8    年   5   月   25    日
附錄本案論罪科刑法條全文
毒品危害防制條例第10條
施用第一級毒品者，處 6 月以上 5 年以下有期徒刑。
施用第二級毒品者，處 3 年以下有期徒刑。


司法院資訊處製作；財團法人民間司法改革基金會備份。
